臺灣高雄地方法院刑事判決　　　　　　　　　　　　　九十年度訴字第二七九四號
　　公　訴　人　臺灣高雄地方法院檢察署檢察官
　　被　　　告　丙○○
　　選任辯護人　黃振銘
　　被　　　告　壬○○
　　指定辯護人　本院公設辯護人己○○
右列被告等因強盜等案件，經檢察官提起公訴（九十年度偵字第一一六六六號、九十
年度偵字第一五九一三號），本院判決如左：
    主  文
丙○○共同連續意圖為自己不法之所有，攜帶兇器，而搶奪他人之動產，累犯，處有
期徒刑參年陸月；又共同連續意圖為自己不法之所有，攜帶兇器，以強暴至使不能抗
拒，而取他人之物，累犯，處有期徒刑柒年陸月；應執行有期徒刑拾年陸月。
壬○○意圖為自己不法之所有，攜帶兇器，而搶奪他人之動產，處有期徒刑貳年拾月
。
    事  實
一、丙○○前曾於民國八十八年一月間間因違反動產擔保交易法案件，經法院判處有
    期徒刑五月確定，於八十九年十月十八日易科罰金執行完畢，猶不知悔改。
二、丙○○意圖為自己不法之所有，並基於概括之犯意，連續於後述時間及地點，單
    獨或與年籍姓名不詳男子，騎乘不詳車號之機車，持客觀上足生他人生命、身體
    危險之機車大鎖，藉左列獨自一人或共同搶奪、強盜之方式，取得癸○○等人之
    財物，其所為具體事實計有：
(一)、於九十年五月十四日十五時二十分許，在高雄市○○區○○街六十六號前，見癸○○駕駛ＺＮＧ─九六三號重機車穿著圓領Ｔ恤，顯露出所佩載之價值約新臺幣
    （下同）一萬二千元之金項鍊，遂乘癸○○不備之際，騎機車自後出手搶取該條
    金項鍊，得手後因失去重心，而同時與癸○○所騎之機車均失去重心斜靠在路邊
    自用小客車處，丙○○復自其機車踏板處拿出機車大鎖毆打癸○○後（傷害部分
    未據起訴）離去。
(二)、於九十年六月六日十九時四十分許，在高雄市○○區○○路與力行路口，由丙○○騎用機車附載某不詳姓名男子，見乙○○獨自駕駛機車，遂自乙○○右後方接
    近，藉由後載不詳男子扶住丙○○所騎之機車手把控制方向，在前之丙○○則自
    右方拔取乙○○發動中之機車鑰匙，丙○○再恢復為駕駛機車手把之位置，由該
    名不詳姓名男子搶取乙○○右後口袋內之皮夾（內有八百元、駕駛執照、行車執
    照、金融卡、健保卡及機車鑰匙一串）等物。
(三)、於九十年六月十日十四時三十分許，在高雄市三民區○○○路九如路橋下，丙○○見辛○○駕駛機車穿著圓領Ｔ恤，顯露出所佩載之價值約二萬元之金項鍊，遂
    乘辛○○不備之際，騎機車自後出手搶取該條金項鍊後，辛○○乃回頭察看發生
    何事，丙○○即表示：「你在看什麼」，並持機車大鎖毆擊辛○○成傷（傷害部
    分未據告訴）後逃逸。
(四)、於九十年六月五日十六時十五許，在高雄市新興區○○○路一一六號前，丙○○
    與某不詳姓名男子，見前往提款之戊○○穿著圓領Ｔ恤，顯露出所佩載之價值約
    二萬五千元之金項鍊，遂由該不詳姓名男子持機車大鎖自後毆打戊○○頭部，至
    戊○○不能抗拒，而取走其佩戴之金項鍊，嗣戊○○乃立即抓住該不詳姓名男子
    ，丙○○見狀，復持另一機車大鎖前來毆打戊○○頭部（傷害部分未據告訴），
    戊○○見無法防護其財物，乃任令丙○○及不詳姓名男子離去。
(五)、於九十年六月六日十七時五十分許，在高雄市○○區○○路十一號前，丙○○與
    某不詳姓名之男子，見正在停車且身著著圓領Ｔ恤之庚○○，顯露出所佩載之價
    值約一萬二千元之金項鍊，遂由該不詳姓名男子持機車大鎖自後毆打庚○○頭部
    ，至其不能抗拒而取走庚○○之金項鍊，庚○○見狀原欲取回，但因丙○○及時
    前來助勢遏止，庚○○始作罷而任令渠等逃逸。
三、壬○○前曾於九十年一月間，因毒品危害防制條例案件，經法院判處拘役二十日
    （不構成累犯），仍未知警惕。復意圖為自己不法之所有，於九十年五月初某日
    下午，在高雄市○○路及明華路口，見甲○○單獨騎乘機車，穿著圓領Ｔ恤，顯
    露出所佩載之金項鍊，遂自後搶取甲○○之金項鍊，得手後復揚言稱：「你在看
    什麼」，旋即取出機車大鎖毆打甲○○右頸部位（傷害部分未據起訴）後離去。
四、案經高雄市政府警察局三民第二分局移請臺灣高雄地方法院檢察署檢察官偵查起
    訴。
    理  由
一、右揭事實，訊據被告丙○○及壬○○均矢口否認，被告丙○○辯稱：伊固曾於警
    訊時自白犯有搶取被害人癸○○金項鍊一事，惟此係被警刑求所致，根本未有任
    何搶奪及強盜犯行云云，被告壬○○則諉稱：伊並無搶被害人甲○○之金項鍊，
    且單憑被害人指認，未足以證明即伊所為云云。經查：
(一)、被告丙○○於九十年六月十五日二十一時許，經警查獲解送臺灣高雄地方法院檢
    察署聲請本院裁定羈押時，固曾受有足踝、手腕及腳底處之傷勢，此有照片四幀
    及臺灣高雄看守所於九十年十二月十三日以高所坤戒字第一五二三號函覆之健康
    檢查表、內外傷紀錄表等在卷足按，惟是否即可證明係經刑求所致，則待推敲。
    訊據證人即查獲員警翁健嘉於本院審理中結證稱：警訊筆錄均是被告基於自由意
    願而陳述，沒有不法取供，因為被告承認一件後，伊開始清查轄區類似模式的強
    盜案件，被告丙○○當時即表示腳很痛，要求把腳鐐打開，然後就脫逃，並與伊
    同事發生拉扯，過程大約三至五分鐘，致偵訊台翻倒，被告丙○○腳部的傷勢，
    可能是當天在拉扯時受傷等語（詳見本院九十一年一月十八日訊問筆錄），核與
    警卷所附偵訊室內及被告丙○○警訊時傷勢之照片八幀拍攝之畫面相符（詳警卷
    第七十頁至第七十三頁），故被告丙○○於解送臺灣高雄地方法院檢察署及高雄
    看守所之際，所受之上開傷勢，是否即為刑求所致，即非無疑。參以被告丙○○
    於羈押後即九十年六月二十六日警方借提應訊時，明確的指稱：伊犯強盜、搶奪
    時，都騎乘‧‧‧‧‧‧等語，並於還押檢察官訊問時表示：沒有刑求等詞（詳
    見九十年度偵字第一一六六六號偵查卷第三十六頁）。被告既主張其於九十年六
    月十五日自白所犯強盜案件，係刑求所致，並非基於任意性自白，何以在十一日
    後經警借提並未有不法取供之情形下，重申前開自白之搶奪、強盜犯行部分情節
    ，彰顯被告刑求抗辯之詞，為卸責之語，不足採信。
(二)、被告丙○○上開刑求抗辯既不可採，則佐以其於警訊時供承：伊於九十年五月十
    四日十五時二十分許，在高雄市○○區○○街六十六號前持機車大鎖攻擊一名機
    車騎士頭部搶得掛於頸部金項鍊一條等語（詳見九十一年六月十五日警訊筆錄）
    ，且核與後述被害人癸○○指訴之情節相符。嗣經警清查及被害人直接或間接聽
    聞廣播媒體傳述其犯罪手法後，被害人癸○○等人紛紛於警訊、偵查及本院審理
    中指認並證陳如下：
(1)、被害人癸○○於九十年五月十四日報案稱：我於今（十四）日十五時二十分，在
    高雄市○○街六十六號前，被一位不詳人騎一部重機車從後面將我一條大約一兩
    重，價值一萬二千元之項鍊搶走，當時我們兩部機車斜倒在路旁自用小客車，該
    不詳人於該機車踏板處取出一把機車大鎖往我頭部打來，我以右手攔阻致右手食
    指被打傷，該不詳人再騎機車逃逸等語（詳警訊卷第二十二頁）；嗣於警訊中又
    證陳：經我指認被告丙○○與以機車大鎖攻擊我，搶走我金項鍊之歹徒身高、體
    型及臉型等特徵都非常相像等詞（詳見警訊卷第十九頁）；於偵查中則結證稱：
    伊不可能看錯人（詳前開偵查卷第九十四頁）；於本院審理中結證述及：伊當時
    是穿著圓領Ｔ恤，所以從後方或正方，均可看到伊所佩戴的項鍊，被告丙○○當
    時載黑色半罩式安全帽，伊是根據當時抵抗時有看到丙○○的臉去指認等語（參
    閱本院九十一年四月三日訊問筆錄）等語。
(2)、被害人乙○○於警訊時證陳：伊於九十年六月六日十九時四十分許，在高雄市○○區○○路與立行路口被二名騎乘藍色機車之歹徒，搶走伊放在右後口袋的皮夾
    一只，內有八百元、身分證、駕、行照、金融卡、健保卡及機車鑰匙一串等詞（
    詳見警訊卷第三十三頁）；及於偵查及本院中結證稱：伊看過被告丙○○的照片
    ，肯定是他，伊有看到丙○○的臉，當時丙○○載著一個男子，被載的人按摩托
    車車把，由後超車，伊減速靠邊，前座的歹徒就是丙○○就拔掉伊機車鑰匙，由
    後座的男子出手搶奪伊置於右後褲袋顯露於外的皮夾，伊之所以能清楚的指認被
    告丙○○，是因為被告丙○○在撲向伊機車時，伊有看到丙○○臉上的一顆誌或
    斑等語（參見前開偵查卷第一百零九頁，本院九十一年四月二日訊問筆錄）。
(3)、被害人辛○○於警訊時指陳：伊於九十年六月十日十四時三十分許，在高雄市三
    民區九如橋下被一名騎乘藍色機車，戴半罩式安全帽之歹徒，由伊背後拉著上衣
    強行搶走頸部價值約二萬元的金項鍊一條，經伊當場指認丙○○本人，可以確認
    就是丙○○搶奪伊戴於頸部的金項鍊者沒錯等語（詳見警訊卷第三十五頁）；於
    本院審理時結證稱：我被搶時穿圓領Ｔ恤，所以徒後方或正方都可以看到伊配戴
    的項鍊，當時丙○○先喝令我停車，從我後面拉住衣服及項鍊，並且打我後腦袋
    ，我問歹徒要做什麼，當時歹徒已把我項鍊搶走，我轉頭過去，他就說看什麼，
    再用大鎖打我臉部，過程約二分鐘，我指認的依據是當時丙○○戴半罩式安全帽
    ，我有正面看到他等語（詳見本院九十一年四月二日訊問筆錄）。
(4)、被害人戊○○於其財物遭他人強行取走後報案稱：我於九十年六月五日十六時二
    十分許，在高雄市新興區○○○路一一六號前，有一名歹徒從後方抓住我，然後
    我與歹徒拉扯，他拿一個機車大鎖打我左臉，然後搶走我脖子上一條項鍊，後來
    又有一名歹徒前來幫忙等語（詳本院卷附九十年六月五日警訊筆錄），嗣於警訊
    時指陳：其中一名身材中等之歹徒下車持機車大鎖砸我頭部左臉處，另一名身材
    較魁梧的歹徒亦下車毆打伊頭部，使伊受傷一時昏厥不能抗拒時，該身材中等的
    歹徒以左手搶奪我頸上的黃金項鍊，現警方所查獲的嫌疑人丙○○，就是當時以
    機車大鎖毆打我受傷不能抗拒時，強盜我所有金項鍊一條之身材較魁梧的歹徒無
    誤，我先報警後才到郭文仁骨科就醫等語（參閱警訊卷第二十六頁）；於偵查中
    結證陳：剛才在指認牆指認的丙○○，肯定就是搶伊的人，因伊有看到丙○○的
    臉，丙○○是騎車接應，當時那名瘦的歹徒打伊，伊就把他抓住，但丙○○就過
    來亦打伊，所以才放手後，他們就跑掉了等語（詳見前開偵查卷第六十一頁），
    並有診斷證明書一份在卷可憑。
(5)、被害人庚○○於九十年六月六日十八時四十分許，向警方報案稱：我於九十年六
    月六日十七時五十分許，騎機車在高雄市○○區○○路十一號前，剛停車時遭二
  名不詳歹徒由其中一名歹徒持機車鎖從我身後攻擊右臉頰，並搶走我掛於脖子上
    約六錢重，價值約一萬二千元之金項鍊逃逸等語（詳見本院卷附之上開警訊筆錄
    ），嗣於警訊時補陳：丙○○在伊遭身材瘦高歹徒持機車大鎖襲擊搶走伊掛於脖
    子上的金項鍊一條後，逃逸時伊欲追回金項鍊，丙○○見狀就下車示威遏止，伊
    因害怕就不敢追等語（參閱警訊卷第二十八頁）；於偵查中結證稱：剛才在指認
    牆指認的丙○○，就是與另一名歹徒搶我的歹徒，那位瘦的歹徒打伊時，伊要去
    追，而丙○○就出來遏止說，你要做什麼，我就不敢追了，我看得很清楚，肯定
    是他等語（詳見偵查卷第六十一頁）；於本院審理時結證稱：伊當時身著著圓領
    Ｔ恤，顯露出所佩載之金項鍊，其中一位是左手抓伊脖子上的項鍊，右手拿機車
    大鎖打伊，在拉扯時丙○○很凶悍的制止，問我要怎樣，然後二人才騎機車離去
    ，伊是依據丙○○的臉來指認，因為當初二位歹徒都沒有戴安全帽，伊不會記錯
    等語（詳見本院九十一年四月二日訊問筆錄）。
(三)、本案被告丙○○經公訴人起訴之上開犯罪事實，雖未起獲其犯罪所得之項鍊、皮
    夾等物或典當紀錄可資佐憑，惟若謂所有搶奪、強盜案件均須起獲上開犯罪事證
    始得據以認定，於實際上誠屬窒礙且不可行，從而值被告否認，且無其他佐證據
    以認定其所述為可採外之情形下，自難置被害人受害當時所見聞之證詞等直接證
    據於罔顧。故應以被害人憑記憶證述之詳細情形，勾稽其等陳述之客觀意義及整
    體關連性，綜合且嚴謹的判斷其陳述與被害時見聞之過程有無誤會或記憶不清之
    現象，始可得事理之平。參以被告丙○○前揭任意性自白；及前述被害人癸○○
    、乙○○、辛○○、戊○○及庚○○等人，就渠等上開被害過程之記憶及陳述，
    均屬一致；被害人癸○○、辛○○，與被害人庚○○、乙○○所述之被害情節，
    行為模式全然相同；另被害人對被告特徵之指認，亦係各憑與被告丙○○曾有正
    面或相近時之凝視，為渠等指摘之依據，且經多次指認，均可清楚辨明，而目睹
    作案歹徒之容貌，全係藉由歹徒搶取財物之同時或之後，被害人與歹徒有肢體接
    觸及衝突之過程，始得窺其貌，與時下機車搶奪僅目擊背影之情形有別；徵諸被
    害人等與被告丙○○並不相識，且無仇恨，衡情亦無設詞攀誣之理，從而被害人
    癸○○等人上開多次證詞，至堪採信。觀諸被害人癸○○、乙○○及辛○○等人
    上開證詞，可見被告丙○○單獨或與某不詳姓名者之犯行，係乘被害人癸○○、
    乙○○、辛○○等人不及防備之際，搶取金項鍊、皮夾等物，得手後為制止被害
    人癸○○、辛○○之追躡，始持機車大鎖施暴之事實，故被告丙○○確有實施右
    揭事實欄二、(一)、(二)及(三)所示之搶奪犯行，至為灼然。再被告丙○○與某不詳姓
    名之男子，對被害人戊○○、庚○○所為之犯行，參以被害人戊○○及庚○○等
    人上開證述，均係於其取得金項鍊之時間前或同時，以機車大鎖攻擊戊○○或庚○○，至渠等處於不能或難於抗拒之情形下，始取走金項鍊，從而被告丙○○應
    有前揭事實欄二、(四)及(五)之強盜犯行，甚為明顯，故本案被告丙○○上揭犯行均
    堪認定，其空言否認，自不足採。
二、被告壬○○固以前揭情詞置辯，惟經本院多次曉諭其提出有利之不在場證據，均
    無法舉出具體之證明方法憑以參酌，是其所辯自難遽採。勾稽被害人甲○○於警
    訊時證陳：伊聽到廣播與伊於九十年五月初下午約十五時左右，在高雄市○○路
    及明華路口一家超商前，遭歹徒強走我掛於頸部的金項鍊一條，因伊與該歹徒有
    正面接觸，所以仍記得歹徒的長像，歹徒就是坐在椅子上身穿淡咖啡色的男子壬○○等語（詳見警訊卷第三十頁）；於偵查中證陳：（問：你有把搶你的歹徒容
    貌看清楚？）答：有，因他離我很近，約一呎左右，他抓著我的衣領，所以他的
    臉我看得很清楚，他突然間把我衣服抓住，問我說：「你在看什麼」，然後用機
    車大鎖打我，我的頸部腫起來等語（詳見前開偵查卷第九十三頁），被害人既可
    憑案發時近距離之見聞，援為指認被告壬○○之論據，參以前開本院對證據方法
    及價值之闡述，自難認其證詞有何瑕疵可指，值此情形，即應認被害人甲○○所
    述為可採。佐以被害人甲○○於本院審理中結證稱：伊被搶時穿圓領Ｔ恤，所以
    徒後方或正方都可以看到伊佩戴的金項鍊，歹徒利用伊騎車時從後方過來，抓住
    伊衣領及項鍊，並叫伊等一下，說伊騎車在看什麼，就拿大鎖從伊右頸部打下去
    ，手離開項鍊與大鎖打伊是同一時間等語（詳見本院九十一年四月二日訊問筆錄
    ），足證被告壬○○係乘被害人甲○○不及防備之際，出於搶得其金項鍊後，始
    持機車大鎖毆擊被害人之事實，從而公訴意旨認被告壬○○係於持機車大鎖毆擊
    被害人甲○○後，始強行搶走其金項鍊之論述，容有未合，應予敘明。故本案壬○○上開犯行事證明確，其空言否認，顯係卸責之語，不足採信，故其搶奪犯行
    應足認定。
三、按被告丙○○於前揭強盜犯行後，其行為時應適用之懲治盜匪條例第五條第一項
    第一款之盜匪罪，已於九十一年一月三十日廢止，惟懲治盜匪條例係修正前刑法
    之特別法，依特別法優於普通法之法律適用原則，自應適用懲治盜匪條例，故公
    訴人認被告行為時係犯刑法第三百二十八條第一項之強盜罪嫌，亦有未合。而刑
    法第三百二十八條、第三百三十條等規定，均已於九十一年一月三十日修正施行
    ，然因懲治盜匪條例廢止前後，被告之行為於行為時至裁判時，均有刑罰規定，
    故該條例之廢止，自屬刑法第二條第一項之行為後法律有變更，且參酌最高法院
    二十五年上字第二六七號、二十八年上字第二三九七號及五十一年台上字第二一
    七九號判例意旨，自應就被告行為時有效之懲治盜匪條例與裁判時已修正之刑法
    予以比較適用後，認以修正後之刑法第三百三廿條規定較有利於被告。次查，被
    告丙○○、壬○○各犯前述犯行所持用之機車大鎖，係金屬製品，持之毆擊被害
    人，客觀上足使他人生命、身體受有危害，且據被害人等供述渠等受傷之情形甚
    詳，自屬兇器。故核被告丙○○所為，係犯刑法第三百二十六條第一項、第三百
    三十條第一項之攜帶兇器搶奪及強盜罪；被告壬○○所為則係犯刑法第三百二十
    六條第一項之攜帶兇器搶奪罪。公訴人漏未斟酌被告丙○○係持具兇器性質之機
    車大鎖強取被害人戊○○、庚○○之金項鍊，認其所為係犯刑法第三百二十八條
    第一項之普通強盜罪，容有未洽，惟其起訴之社會事實同一，本院自應併予審究
    ，並變更其起訴法條。再公訴意旨認被告丙○○與某不詳男子共騎機車，由該不
    詳姓名男子持機車大鎖，趁庚○○不及防備，朝庚○○右臉頰打去，並搶走其掛
    於脖子上的金項鍊一條，價值約七千元之事實（即前揭事實欄二、(五)部分），認
    此部分犯行，係犯刑法第三百二十六條第一項之加重搶奪罪嫌云云，惟搶奪與強
    盜雖同具不法得財之意思，然搶奪僅係乘人不備公然掠取，若施用強暴脅迫或他
    法，使被害人身體上或精神上處於不能抗拒之狀態而取其財物，或喝令其交付者
    ，則為強盜（最高法院二十年非字第一七三號判例參照），被告丙○○與某不詳
    姓名男子，係共同持機車大鎖，於毆擊被害人庚○○之同時，強取其金項鍊，自
    屬已達於使人無法抗拒或難於抗拒之程度，而非僅搶奪要件得完整評價其行為，
    故公訴意旨認此部分犯行係犯刑法第三百二十六條第一項之加重搶奪罪，即有未
    合，亦應變更其所引應適用之法條。
四、被告丙○○所犯前揭事實欄二、(二)之攜帶兇器搶奪犯行；及(四)、(五)之攜帶兇器強
    盜犯行，與某不詳姓名者間，有犯意聯絡及行為分擔，各均為共同正犯。被告丙○○所為事實欄二、(一)、(二)及(三)之攜帶兇器搶奪犯行，與事實欄二之(四)、(五)攜帶
    兇器強盜犯行，均時間緊接，所犯為構成要件相同之罪，均為連續犯，各應依刑
    法第五十六條之規定論以一罪，並加重其刑。其所為攜帶兇器搶奪及強盜罪間，
    犯意各別，行為互異，應予分論併罰。被告丙○○前曾於八十八年一月間因違反
    動產擔保交易法案件，經法院判處有期徒刑五月確定，於八十九年十月十八日易
    科罰金執行完畢，此有臺灣高等法院被告全國前案紀錄表在卷足按，其於有期徒
    刑之執行完畢後，五年內再犯前開最輕本刑均為有期徒刑以上之刑之罪，為累犯
    ，應依刑法第四十七條之規定均遞加重其刑。爰審酌被告丙○○、壬○○，正值
    青年時期，不知勉力以正當途徑，換取生活所需之資，竟於光天化日下公然以前
    揭至為殘暴之方式，乘人猝不及防之際，攻擊被害人，冀求不勞而獲，對被害人
    身心造成之驚恐實無以名狀，使社會大眾人人自危，且於犯罪後皆飾詞圖卸，未
    見有檢討反省之意，而被告壬○○亦曾於九十年一月間，因毒品危害防制條例案
    件，經法院判處拘役二十日，此有前開被告全國前案紀錄表足考，益見其品行非
    端等一切情狀，分別量處如主文所示之刑，並就被告丙○○各宣告之刑定其執行
    刑，藉資懲儆。扣案之機車大鎖及半罩式安全帽各一個等物，尚無積極證據足資
    認定係被告丙○○所有，且用以供前揭犯行所用之物，故未為沒收之諭知，併此
    敘明。
五、公訴意旨尚以：被告丙○○九十年六月六日凌晨四時三十分許，在高雄市民族陸
    橋機車道上，持機車大鎖朝告訴人丁○○頭部打下，並出手搶奪丁○○之皮包，
    致丁○○之機車因而失去控制倒地撞及陸橋，身上受有頭皮撕裂傷、下頜皮膚撕
    裂傷、上肢、下肢多處皮膚擦傷、輕微腦震盪之傷害，被告丙○○始未遂其搶奪
    犯行，因而認被告丙○○此部分犯行，亦涉犯刑法第三百二十六條第一項、第二
    項之加重搶奪未遂及普通傷害罪嫌。訊據被告丙○○則堅決否認有右開犯行，辯
    稱：伊並未搶奪及毆打被害人丁○○等語。公訴人認被告丙○○涉犯此部分罪嫌
    ，無非以被害人丁○○之指訴及診斷證明書為其論據。惟查，被害人丁○○被害
    過程參諸其於警訊及本院審理中證陳：當時伊騎機車將皮包掛置於腳踏板上，沿
    民族路往市區方向行駛，突然有一名歹徒騎機車從伊左側持機車大鎖毆擊伊頭部
    後腦，並出手搶伊皮包，因伊被毆擊後機車失控倒地撞及陸橋牆壁，致身體多處
    傷害，而皮包亦因此未被搶得逞等語，並有診斷證明書一份在卷可憑，惟此固足
    證明其曾遭搶奪及傷害之事實，能否即認係被告丙○○所為，尚非無研求之餘地
    。參諸被害人丁○○在警訊時指認被告丙○○之依據，於本院審理時所陳：伊失
    控跌倒後，人隨機車的速度在地上拖行，之後伊昏迷約十秒，後來清醒抬頭一看
    就看到被告丙○○，當時距離約五、六公尺，視線蠻模糊的，伊是依臉型、身材
    來指認云云（詳見本院九十一年四月二日訊問筆錄）。惟參以案發時間為凌晨四
    時三十分，應值天色較為昏暗時，故在此視線模糊之情形下，可否清楚指認自後
    行搶歹徒面貌，自屬可疑。再者被害人丁○○於遭搶倒地後，歷經短暫昏迷，而
    行搶歹徒亦無折返搶取其置於機車腳踏板之舉，值此情形，作案歹徒至少應與被
    害人之倒地位置有非近之距離，在視線模糊及距離非近之環境時，在內心受有驚
    恐的情緒中，衡情實難令人確信其可清晰的辨明歹徒面貌且清楚記憶，並據以指
    訴之可能，此外本院復查無其他積極證據足資認定公訴人此部分所指被告丙○○
    犯行屬實，惟公訴意旨既認被告丙○○此部分犯行，與前開起訴論罪科刑之攜帶
    兇器搶奪罪之犯行部分，具有連續犯及牽連犯之裁判上一罪關係，爰不另為無罪
    之諭知，併此敘明。
據上論斷，應依刑事訴訟法第二百九十九條第一項前段、第三百條，刑法第二條第一
項前段、第二十八條、第五十六條、第三百二十六條第一項、第三百三十條第一項、
第四十七條、第五十一條第五款，判決如主文。
中      華      民      國      九十一      年     七     月    十九    日
                                臺灣高雄地方法院刑事第二庭
                                      法  官    李代昌
右正本證明與原本無異。
如不服本判決，應於判決送達後十日內，向本院提出上訴狀。
                                      書記官    吳月華
中      華      民      國      九十一      年     七     月   二十二   日
附錄本判決論罪科刑適用法條
中華民國刑法第三百二十六條
 (加重搶奪罪)
犯前條第一項之罪，而有第三百二十一條第一項各款情形之一者，處一年
以上七年以下有期徒刑。
前項之未遂犯罰之。
中華民國刑法第三百三十條
犯強盜罪而有第三百二十一條第一項各款情形之一者，處七年以上有期徒
刑。
前項之未遂犯罰之。
